# 请教陈版主：关于合并抵销中增值税的问题

提问人：chensh233 时间：2022-04-04 17:30:23
母公司销售给子公司一批货物，开具了增值税普通发票，母公司以不含税价格确认收入，子公司以含税价格确认了存货成本，请问合并抵销的时候是需要抵销掉不含税的价格吗？那该部分增值税是要留在子公司成本还是重分类到管理费用里面呢？

回答人：chenyiwei
这种情况下，母公司缴纳的销项税额在子公司无法获得抵扣，就集团合并层面而言实际上是一项税款损失。在合并报表层面，应将与内部交易有关的无法抵扣的增值税额计入损益（一般为管理费用）。例如，如果子公司期末尚未将存货对外出售，内部交易的不含税价格为 100 ，含税价格为 113 ，成本为 80 ，则抵销分录为：
借：营业收入 100 ，借：管理费用 13 ，贷：营业成本 80 ，贷：存货 33 。